【裁判字號】    99,上訴,81
【裁判日期】    990120
【裁判案由】    毒品危害防制條例
【裁判全文】
臺灣高等法院臺南分院刑事判決          99年度上訴字第81號
上  訴  人
即  被  告  甲○○
上列上訴人因毒品危害防制條例案件，不服臺灣臺南地方法院98
年度訴字第1524號中華民國98年11月19日第一審判決（起訴案號
：臺灣臺南地方法院檢察署98年度毒偵字第2096號），提起上訴
，本院判決如下：
    主  文
上訴駁回。
    理  由
一、依刑事訴訟法第350條、第361條、第362條、第367條規定，
    不服地方法院之第一審判決而上訴者，須提出上訴書狀，並
    應敘述具體理由，為上訴必備之程式；其所提出之書狀未敘
    述上訴理由，或僅曾以言詞陳述上訴理由者，均應於上訴期
    間屆滿後20日內補提理由書於第一審法院。第一審法院經形
    式審查，認逾期未補提上訴理由者，應定期間先命補正；逾
    期未補正者，為上訴不合法律上之程式，應以裁定駁回。倘
    已提出上訴理由，但所提非屬具體理由者，則由第二審法院
    以上訴不合法律上之程式，判決駁回。而所謂具體理由，必
    係依據卷內既有訴訟資料或提出新事證，指摘或表明第一審
    判決有何採證認事、用法或量刑等足以影響判決本旨之不當
    或違法，而構成應予撤銷之具體事由，始克當之（例如：依
    憑證據法則具體指出所採證據何以不具證據能力，或依憑卷
    證資料，明確指出所為證據證明力之判斷如何違背經驗、論
    理法則）；倘僅泛言原判決認定事實錯誤、違背法令、量刑
    失之過重或輕縱，而未依上揭意旨指出具體事由，或形式上
    雖已指出具體事由，然該事由縱使屬實，亦不足以認為原判
    決有何不當或違法者（例如：對不具有調查必要性之證據，
    法院未依聲請調查亦未說明理由，或援用證據不當，但除去
    該證據仍應為同一事實之認定），皆難謂係具體理由，俾與
    第二審上訴制度旨在請求第二審法院撤銷、變更第一審不當
    或違法之判決，以實現個案救濟之立法目的相契合，並節制
    濫行上訴（最高法院97年度台上字第892號、97年度台非字
    第454號判決意旨參照，參見97年4月司法院公報第214頁及
    97年11月司法院公報第104頁；另97年度台上字第3889號判
    決亦同此旨）。
二、查原判決審理結果認定之事實及主要理由為：上訴人即被告
    甲○○基於施用第一級毒品海洛因之犯意，於民國98年8月
    19日12時40分許採尿時起回溯26小時內之某時（不包含為警
    查獲後至採尿前），在臺南市○○○街7號住處，以針筒注
    射方式施用海洛因一次。嗣為警於同年8月19日11時許在臺
    南巿夏林路27巷1號前，見其行跡可疑，徵得其同意採尿送
    驗，結果呈嗎啡及可待因陽性反應而查知上情。上開犯罪事
    實，業據被告於原審準備程序為認罪陳述，並同意改行簡易
    審判程序，嗣原審即裁定逕予審理並判決等情（見原審卷第
    20頁反面、第21頁、第23-25頁），且其尿液經長榮大學檢
    驗結果，確呈嗎啡及可待因陽性反應，有該大學98年8月28
    日檢驗確認報告、臺南巿警察局第六分局毒品案尿液編號及
    年籍對照表在卷可證。而認被告所為，係違反毒品危害防制
    條例第10條第1項之施用第一級毒品罪。其施用前持有第一
    級毒品之低度行為，為其施用之第一級毒品高度行為所吸收
    ，不另論罪。而被告前因施用毒品案件，經本院以87年度訴
    字第764號裁定送觀察勒戒後再裁定送強制戒冶，於民國90
    年3月25日強制戒治執行完畢。其復於前開強制戒治完畢5年
    內之94年6月中旬某日起至同年7月8日止期間，再因施用毒
    品案件，經原審法院以94年度訴字第1116號判決判處有期徒
    刑1年確定而送執行，嗣於96年4月22日假釋期滿未經撤銷視
    為執行完畢。其又於96年4月底起至同年5月23日止，再度施
    用毒品，經原審法院以96年度訴字第879號判處有期徒刑1年
    2月確定，並於98年2月14日執行完畢等事實，有臺灣高等法
    院被告前案紀錄表一份在卷可參，則被告於上開有期徒刑執
    行完畢後，5年內故意再犯本件有期徒刑以上之罪，為累犯
    ，應依法加重其刑。並審酌被告前已有施用毒品前科，竟仍
    不知悔改而再次施用，顯見其意志不堅，迄未能記取教訓，
    不思戒除毒癮惡習，復參酌其係因身體罹有帶狀庖疹欲藉由
    施用毒品減輕身體疼痛而施用毒品，且其所犯施用毒品行為
    係戕害自己身心健康，尚未嚴重破壞社會秩序、侵害他人權
    益，及其犯後坦承犯行，深表悔意等一切情狀，量處有期徒
    刑9月。
三、查原判決已詳述所憑證據與認定之理由，因認被告係違反毒
    品危害防制條例第10條第1項之施用第一級毒品罪，並以被
    告有累犯加重其刑之適用，及其有上開多次施用毒品案件前
    科，經法院裁定強制戒治執行完畢及有罪判決確定並執行完
    畢，竟再有本案犯行等一切情狀，而量處有期徒刑9月。本
    院經核原判決並無違誤，所為量刑亦屬允當。被告於98年12
    月4日提起上訴，但未提出上訴理由，於該上訴狀並載明「
    理由後補」，經原審於98年12月10命其補提具體上訴理由，
    被告於98年12月29日補具之上訴狀，其理由則謂「原判決理
    由矛盾、重要證據漏未審酌礙難甘服」等語（見本院卷第3-
    9頁）。查被告於98年8月19日11時許在臺南巿夏林路27巷1
    號前，為警查獲，採其尿液送驗結果呈嗎啡及可待因陽性反
    應，而查知被告於98年8月19日12時40分許採尿時起回溯26
    小時內之某時有施用海洛因一次之犯行，已據被告於原審準
    備程序為認罪陳述，並同意改行簡易審判程序，嗣原審即裁
    定逕予審理並判決等情，已如前述，且其尿液經長榮大學檢
    驗結果，確呈嗎啡及可待因陽性反應，有該大學98年8月28
    日檢驗確認報告、臺南巿警察局第六分局毒品案尿液編號及
    年籍對照表在卷可證，事證明確，被告之犯行洵可認定，則
    被告於上訴理由稱「原判決理由矛盾、重要證據漏未審酌礙
    難甘服」云云，不知何所指。況查，被告之上訴理由，並未
    具體指摘原判決於認定事實、適用法律及量刑等項有何違法
    或不當，依上開說明，本件上訴不合法律上程式，應予駁回
    ，並不經言詞辯論為之。
據上論斷，應依刑事訴訟法第367條前段、第372條，判決如主文
。
中    華    民    國    99    年     1    月    20    日
                  刑事第一庭    審判長法  官  茆臺雲
                                      法  官  陳顯榮
                                      法  官  王明宏
以上正本證明與原本無異。
如不服本判決應於收受送達後10日內向本院提出上訴書狀，其未
敘述上訴理由者，並得於提起上訴後10日內向本院補提理由書（
均須按他造當事人之人數附繕本）「切勿逕送上級法院」。
                                      書記官  黃全忠
中    華    民    國    99    年    1     月    20    日
附錄本判決論罪科刑法條：
毒品危害防制條例第10條第1項：
施用第一級毒品者，處6月以上5年以下有期徒刑。

司法院資訊處製作；財團法人民間司法改革基金會備份。
